- Iniciei revisão dos MR dos componentes, fiz alguns merges e tirei algumas dúvidas com o Vinícius. Talvez precise mostrar pra ele como fazer um cherry pick para um branch separado ou só fazer o merge do outro branch primeiro
- Estou marcando uma conversa sobre o site com os envolvidos.
	- Preciso ver o que já temos e o que falta fazer.
	- Vai ser bom chamar o Ricardo para a conversa
- [x] Abrir chamado sobre quebra de texto. ✅ 2023-07-19
- [ ] Comentar no chamado do cifradores que o problema ainda persistente.
- [ ] Verificar quais fragmentos ainda precisam ser feitos no site da PetroSoft 📅 2023-07-20 ⏫ 
- [ ] fechar tarefas do jira 📅 2023-07-19 
- [ ] preparar documentação para entrega de iterações  📅 2023-07-19 ⏫ 